Config:
  hfst:
    Gen: ../../../src/generator-gt-norm.hfst
    Morph: ../../../src/analyser-gt-norm.hfst
#  xerox:
#    Gen: ../../../src/generator-gt-norm.xfst
#    Morph: ../../../src/analyser-gt-norm.xfst
#    App: lookup

Tests:


  Noun - kiärun: # 
    kiärun+N+Sg+Nom: kiärun 
    kiärun+N+Sg+Gen: kiärrun
    kiärun+N+Sg+Acc: kiärrun
    kiärun+N+Sg+Ill: kiä'ṛunân
    kiärun+N+Sg+Loc: kiä'ṛunist
    kiärun+N+Sg+Com: kiä'ṛunáin
    kiärun+N+Sg+Abe: kiärrunttáá
    kiärun+N+Ess: kiä'ṛunin
    kiärun+N+Par: kiä'ṛunid
    kiärun+N+Pl+Nom: kiä'ṛuneh
    kiärun+N+Pl+Gen: kiä'ṛunij
    kiärun+N+Pl+Acc: kiä'ṛunijd
    kiärun+N+Pl+Ill: kiä'ṛunáid
    kiärun+N+Pl+Loc: kiä'ṛunijn
    kiärun+N+Pl+Com: kiä'ṛunijguin
    kiärun+N+Pl+Abe: kiä'ṛunijttáá
